【裁判字號】    95,易,3450
【裁判日期】    951222
【裁判案由】    詐欺
【裁判全文】
臺灣臺中地方法院刑事判決              95年度易字第3450號
公  訴  人  臺灣臺中地方法院檢察署檢察官
被      告  丁○○
                      號
選任辯護人  涂朝興  律師
上列被告因詐欺案件，經檢察官提起公訴（95年度偵字第21202
號），茲被告於準備程序中就被訴事實為有罪之陳述，受命法官
於聽取當事人之意見後，由本院合議庭裁定由受命法官獨任進行
簡式審判程序，判決如下：
    主    文
丁○○幫助意圖為自己不法之所有，以詐術使人將本人之物交付
，處有期徒刑陸月，如易科罰金，以銀元佰元即新臺幣玖佰元
折算壹日。
    犯罪事實及理由
一、犯罪事實：
    丁○○因缺錢花用，於民國95年6月間某日，見報紙分類廣
    告欄上刊登貸款之廣告，乃撥打電話與一名年約30餘歲之姓
    名年籍不詳成年男子聯絡，在可預見其將自己之金融帳戶交
    付予該名成年男子使用，足供該成年男子向他人詐騙財物，
    供匯款之用，而其發生並不違背其本意之認識下，竟為貪圖
    該成年男子每次給予新臺幣（下同）7、8千元之代價，不顧
    他人所可能遭受財產上損失之危險，容任該成年男子藉以遂
    行犯罪，並基於幫助該成年人詐欺取財之不確定故意之接續
    犯意，先於95年6月中旬某日，在其工作地點即臺中航空站
    附近，將其先前所申請開設之臺中商業銀行臺中港分行帳戶
    （帳號000000000000號）、合作金庫商業銀行沙鹿分行帳戶
    （帳號0000000000000號）及華南商業銀行（帳號不詳）帳
    戶之存摺、印章及提款卡（含密碼），以共計7、8千元之代
    價交付予該成年男子，而以此方式幫助該成年男子詐騙他人
    財物；又於同年7月3日中午，至中華郵政股份有限公司梧棲
    大庄郵局領取已申請核發之晶片卡後，旋即在梧棲大庄郵局
    門口前，連同其先前申請開設之中國信託商業銀行帳戶（帳
    號不詳），以7、8千元之代價，將該2帳戶之存摺、印章及
    提款卡（含密碼），交付予該成年男子，而以此方式幫助該
    成年男子詐騙他人財物。嗣後該成年男子，即與數名姓名年
    籍不詳之成年人，共同意圖為自己不法之所有，(1)於95年7
    月11日17時許，由其中1名成年人佯裝係華達科技臺中分公
    司職員，撥打電話予乙○○，向乙○○佯稱其抽中2獎，可
    得100萬元臺幣，惟需先繳納7萬2千元保證金，始可領取云
    云，取信乙○○，致乙○○不疑有它，陷於錯誤，依該成年
    人之指示，於95年7月21日14時23分許，至臺中縣東勢郵局
    匯款7萬2千元至丁○○上揭大庄郵局帳戶內；嗣乙○○於匯
    款成功後，東勢郵局員工電告乙○○可能遭受詐騙，乙○○
    始至派出所報案。(2)又於95年7月17日10時15分許，由其中1
    名成年人佯裝係芙聯生化科技公司職員，撥打電話予丙○○
    ，向丙○○佯稱其抽中2獎之子女教育基金，可得110萬元臺
    幣，惟需先繳納1萬6千元信用保證金，始可領取云云，丙○○答以身上僅有1萬2千元後，該成年人乃另於同年7月20日9
    時許，再次撥打電話予丙○○，向其佯稱可繳納1萬2千元之
    信用保證金即可領取獎金云云，取信丙○○，致丙○○不疑
    有它，陷於錯誤，依該成年人之指示，於95年7月20日15時
    56分許，至臺北市青田郵局，臨櫃匯款1萬2千元至丁○○上
    揭梧棲大庄郵局帳戶內；翌日丙○○又接到一名自稱係該公
    司香港分公司職員要求其再匯款五萬元娛樂費，丙○○始察
    覺有異，並報警而循線查獲。(3)再於95年7月17日13時許，
    由其中1名成年人撥打電話予甲○○，向甲○○佯稱其中獎
    ，可得100萬元，惟需先匯入15萬元之稅金及7萬2千元之保
    證金，始可領取云云，取信甲○○，致甲○○不疑有它，陷
    於錯誤，依該成年人之指示，於95年7月18日12時30分許，
    至臺南縣歸仁鄉○○○路○段171號歸仁農會總行匯款7萬2
    千元至丁○○上揭臺中商業銀行臺中港分行帳戶內；俟於95
    年8月11日10時許，又再撥打電話予甲○○要求其再匯入10
    萬元云云，經甲○○以無錢可供匯款為由拒絕後，即未再與
    其聯絡；甲○○至此始知悉受騙，乃報警處理。(4)復於95年
    7月28日10時30分許，由其中1名成年人佯稱係香港彩券局人
    員，撥打電話予戊○○，向戊○○佯稱其中獎，可得100萬
    元，要其前往香港領取，如無暇前往領取而需代為領取，則
    需匯款3萬元，始可代為領取云云，取信戊○○，致戊○○
    不疑有它，陷於錯誤，依該成年人之指示，於同日至苗栗縣
    苑裡鎮新竹國際商業銀行匯款3萬元至丁○○上揭合作金庫
    商業銀行沙鹿分行帳戶內；嗣戊○○於匯款成功後，始察覺
    有異，知悉受騙後乃報警處理。
二、證據名稱：
（一）被告丁○○於本院準備程序及審理時為認罪之陳述。
（二）被害人乙○○、丙○○、甲○○及戊○○於警詢中之指述
      。
（三）被害人乙○○、丙○○匯款至被告上開梧棲大庄郵局帳戶
      內之郵政國內匯款執據各1紙、被害人甲○○匯款至被告
      上開臺中商業銀行臺中港分行帳戶之歸仁鄉農會匯款回條
      影本1紙及被害人戊○○匯款至被告上開合作金庫商業銀
      行沙鹿分行之新竹國際商業銀行匯款副通知書影本1紙。
（四）中華郵政股份有限公司豐原郵局95年8月16日營字第09502
      02572號函檢送被告上開梧棲大庄郵局帳戶之開戶基本資
      料影本及交易往來明細各乙份、合作金庫商業銀行沙鹿分
      行95年8月17日合金沙存字第0950005261號函檢送被告上
      開合作金庫商業銀行沙鹿分行帳戶之基本資料及交易明細
      表、臺中商業銀行臺中港分行95年9月6日中中港字第0950
      26000234號函檢送被告上開臺中商業銀行臺中港分行帳戶
      之開戶及相關交易明細等資料影本。
三、查該不詳姓名年籍之成年男子，與數名姓名年籍不詳之成年
    人，共同基於意圖為自己不法之所有，以上開方式多次為詐
    術行為，使被害人乙○○、丙○○、甲○○、戊○○等人陷
    於錯誤，而依渠等指示匯款，是渠等所為，均係犯刑法第33
    9條第1項之詐欺取財罪。被告將其上開金融機構帳戶之存摺
    及提款卡（含密碼）交付予該成年男子供詐騙財物使用，顯
    係基於幫助該成年男子詐欺取財之犯意，且其所為提供前開
    郵局帳戶之行為屬刑法詐欺取財罪構成要件以外之行為，其
    既以幫助他人犯罪之意思而參與犯罪構成要件以外之行為，
    核其所為，係犯刑法第30條第1項前段、第339條第1項之幫
    助詐欺取財罪。被告係以幫助詐欺取財犯罪之意思參與犯罪
    ，為詐欺取財之幫助犯，爰依刑法第30條第2項規定，依正
    犯之刑減輕之。
四、公訴人雖僅就被告提供其梧棲大庄郵局帳戶及合作金庫商業
    銀行沙鹿分行帳戶之幫助詐欺取財犯行提起公訴，然檢察官
    就犯罪事實一部起訴者，其效力及於全部；本件被告於該2
    次交付上開2帳戶之同時，另有提供臺中商業銀行臺中港分
    行帳戶及帳號不詳之華南商業銀行帳戶及中國信託商業銀行
    帳戶等幫助詐欺取財犯行，而此部分之犯罪事實，與前開經
    公訴人起訴而經本院論罪科刑之部分，有包括一罪之關係，
    本院自應就屬於實質上一罪之此部分一併加以裁判，附此敘
    明。
五、依刑事訴訟法第273條之1第1項、第299條第1項前段、第310
    條之2、第454條第1項，刑法第339條第1項、第30 條第1項
    前段、第2項、第41條第1項前段，刑法施行法第1條之1第1
    項、第2項前段，判決如主文。
六、如不服本判決，得於判決書送達之日起10日內，以書狀敘述
    理由，向本院提出上訴（須附繕本）。
中    華    民    國    95    年    12    月    22    日
                  刑事第十三庭  法  官  許月馨
得上訴。
上正本證明與原本無異。
                                書記官  黃美雲
中    華    民    國    95    年    12    月    22    日
附錄論罪科刑法條
中華民國刑法第339條
意圖為自己或第三人不法之所有，以詐術使人將本人或第三人之
物交付者，處5年以下有期徒刑、拘役或科或併科1千元以下罰金
。
以前項方法得財產上不法之利益或使第三人得之者，亦同。
前二項之未遂犯罰之。


司法院資訊處製作；財團法人民間司法改革基金會備份。
